臺灣高等法院臺中分院民事裁定　96年度抗字第81號
抗　告　人　　裕元玻璃股份有限公司
法定代理人　　甲○○
上列抗告人因與相對人荷商柯企第三資產管理股份有限公司臺灣
分公司間聲明異議事件，對於中華民國96年1月11日臺灣苗栗地
方法院93年度執字第7137號所為裁定提起抗告，本院裁定如下：
    主  文
抗告駁回。
抗告程序費用由抗告人負擔。
    理  由
一、本件抗告意旨略以：
（一）原裁定僅考量如何使拍賣標的足以順利拍定，而未考慮應
      如何訂底價，使抗告人可獲得最高利益，使債權人可獲得
      最高之清償，實屬非是，尤以不動產已在高漲，為眾人所
      知之事實，原裁定竟昧於事實，指抗告人提出在拍賣標的
      附近土地買賣成交之價格，竟指為係僅一時一地當事人合
      意之價格，不足以作為重新鑑價之理由，原裁定實有違經
      驗法則，蓋當事人合意成交之土地，其成交之價額應係接
      近市價，這種接近市價之價格，原裁定竟指為一時之合意
      ，實屬違誤。
（二）原裁定復以抗告人委託鑑定人所提出之報告書未提出明確
      估價之標準及理由，而指不可採信，經查抗告人所提出徐
      定禎不動產估計師之估價，僅係提出其鑑價結果，並未提
      出全部鑑價之內容，而該鑑定係於95年5月l日鑑估，係較
      原裁定由中華財經鑑定產業科技中心有限公司鑑估之時間
      晚兩年，抗告人所委託之估計當然較原審所委託鑑估之價
      格較接近市價，何以不得作為提高鑑估之依據，實難令人
      心服，原裁定實無以維持，請求廢棄原裁定更為裁定准予
      重新鑑價或發回臺灣苗栗地方法院等語。
二、按強制執行法第80條規定，拍賣不動產，執行法院應命鑑定
    人就該不動產估定價格，經核定後，為拍賣最低價額。執行
    法院核定之價格應如何認為相當，原屬於執行法院職權裁量
    之範圍，非當事人所可任意指摘（最高法院88年度台抗字第
    13號裁定意旨可參）。本件拍賣標的經原法院衡酌原鑑定報
    告鑑定價格，綜合目前原法院轄區不動產交易景氣狀況，及
    本件不動產實際占有使用現狀，並考量原法院前歷經三次拍
    賣，定拍賣條件為點交尚且無人應買之情況，以及本次重為
    第一次拍賣，而苗栗縣頭份鎮○○段第1295、1296地號土地
    及苗栗縣頭份鎮○○○段蘆竹湳小段第621-23、625-1地號
    土地因抗告人及第三人凱順公司均主張已訂約約定應提供凱
    順公司通行，故原法院定該四筆土地為不點交，及前開四筆
    土地買受人之使用權能受限制等各種情事，酌定拍賣底價為
    53,610,0 00元，原法院認此核無過低情事，是原法院既已
    詳加考量前述各客觀情事，則本件應無重新鑑價之必要。又
    按原法院於95年1月11日以拍賣底價53,610,000元為本件拍
    賣標的第一次拍賣，該拍賣結果為無人投標，債權人亦未承
    受（參原審卷第54 3頁），若果真如抗告人所稱本件拍賣標
    的總值為107,959,8 43元，何以原法院以53,610,000元為拍
    賣底價竟無人應買？況且，原法院僅酌定本件拍賣標的之拍
    賣底價，而非本件拍賣標的之最高價額，若本件拍賣標的之
    市場價值確實高於原法院所酌定之拍賣底價，則投標人自然
    會以超過拍賣底價之金額表示願意承買，而最後拍賣結果當
    以最高額投標人取得本件拍賣標的之所有權，則此亦無損於
    債權人及債務人之權益，是以，本件應無重新鑑價之必要，
    抗告人之聲明異議為無理由，原法院駁回抗告人之聲請，經
    核於法洵無違誤，抗告意旨猶執陳詞指摘原裁定不當，求予
    廢棄，為無理由，應予駁回。
三、據上論結，本件抗告為無理由，依強制執行法第30條之一，
    民事訴訟法第495條之1第1項、第449條第1項、第95條、第
    78 條，裁定如主文。
中　　華　　民　　國　　96　　年　　2 　　月　　6 　　日
                  民事第二庭    審判長法　官  童有德
                                      法　官  謝說容
                                      法　官  蔡秉宸
以上正本係照原本作成。
再為抗告應以適用法規顯有錯誤為理由，並經本院之許可，該許
可以原裁定所涉及之法律見解具有原則上之重要性者為限。
如提起再抗告者應於裁定送達後十日內向本院提出抗告理由狀（
須按照他造人數附具繕本）並繳納抗告裁判費新臺幣壹仟元，同
時委任律師或具有律師資格之關係人為代理人。
                                      書記官　洪麗華
中　　華　　民　　國　　96　　年　　2 　　月　　7 　　日
                                                      Ｃ
